臺灣臺北地方法院民事判決
111年度勞訴字第185號
原      告  王明正  

被      告  選爾共享技術股份有限公司

法定代理人  黎安國  


上列當事人間請求給付工資等事件，本院於民國111年6月1日言
詞辯論終結，判決如下：
    主  文
被告應給付原告新臺幣75萬2576元。
原告其餘之訴駁回。　　
訴訟費用由被告負擔。
本判決第一項得假執行。但被告如以新臺幣75萬2576元為原告預
供擔保，得免為假執行。　　　　
原告其餘假執行之聲請駁回。　　
    事實及理由
壹、程序事項：
    按勞動事件以勞工為原告者，由被告住所、居所、主營業所
    、主事務所所在地或原告之勞務提供地法院管轄，勞動事件
    法第6條第1項前段定有明文。經查，原告主張其受僱被告後
    ，工作地點為包含臺北、新竹、臺中、新加坡等地，自疫情
    起即於原告住家即臺北市文山區提供遠距工作服務，被告並
    無爭執，故原告在職期間之勞務提供地屬本院所轄範圍，本
    院就本件有管轄權。
貳、實體部分：
一、原告主張：
　㈠原告於民國105年8月14日起任職於被告，每月薪資新臺幣（
    下同）6萬元扣除勞健保後為5萬8137元，被告自108年2月起
    即有積欠薪資之事實，原告前曾就109年8月前之積欠薪資聲
    請調解成立，並經臺灣新竹地方法院（下稱新竹地院）准予
    強制執行，被告抗告後，再成立調解，而同意給付積欠薪資
    。然被告自109年9月起之薪資又未給付，迄至110年7月15日
    以休業為由終止兩造勞動契約，然仍積欠109年9月至110年7
    月15日間薪資共60萬9500元及資遣費14萬5000元，爰依兩造
    間勞雇契約、勞基法及勞工退休金條例，提本件訴訟等語。
　㈡並聲明：被告應給付原告75萬4500元，並願供擔保請准宣告
    假執行。
二、被告則以：兩造前於新竹地院雖成立調解，被告並支付31萬
    4411元，然就剩餘金額41萬4436元，不同意給付。原告任職
    於被告為營運副總，負責臺灣維運工作及新加坡重要業務，
    自108年8月自新加坡回台後未再前往新加坡，均以網路於臺
    灣聯繫新加坡，109年1月底因重要業務需派原告前往新加坡
    以利取得業務擴張及團隊薪資，然原告以需照顧家庭及來回
    需隔離為由，拒絕前往，讓因癌症剛化療完之法定代理人前
    往。嗣被告法定代理人因癌細胞擴散而無力顧及被告營運而
    停擺，然原告亦未規劃離職或執行營運副總工作，單純等待
    被告支付薪資或資遣。是其自109年1月應前往新加坡之工作
    、在臺實際會議亦由被告法定代理人為之，原告僅於家中協
    助轉傳LINE。自109年12月1日起被告因資金不到位，處於歇
    業情形，原告自不得領取薪資，其年資亦應計算至實際有工
    作之108年12月等語置辯。並聲明：原告及假執行之聲請均
    駁回。如受不利判決，願供擔保請准宣告免為假執行。　
三、不爭執事項（見本院卷第152頁）：　
（一）原告自105年8月14日起任職被告，約定薪資為6萬元。
（二）兩造前因勞資爭議，經財團法人新竹縣勞資關係協會109
      年9月24日調解成立，被告同意給付108年2月、4月至6月
      、109年2至8月薪資及代墊費用共計63萬9507元，並應於1
      09年10月30日、同年11月30日、同年12月31日分三期清償
      。嗣經原告聲請對被告強制執行，經臺灣新竹地方法院以
      109年度勞執字第38號准予強制執行其中24萬2949元。原
      告嗣再聲請准予強制執行，經新竹地院以110年度勞執字
      第27號准予強制執行，被告不服抗告後，兩造於110年11
      月1日達成和解，被告應於110年12月31日給付41萬4436元
      。
（三）被告於111年3月8日寄送如本院卷第91頁所示非自願離職
      證明書。
三、本院之判斷：　　
（一）經查，原告主張其受僱於被告，自109年9月至110年7月15
      日被告終止兩造僱傭關係間之薪資、資遣費均未給付等情
      ，業據提出勞資爭議調解紀錄、勞工保險異動查詢明細、
      薪資帳戶交易明細、離職證明書、對話紀錄為佐（見本院
      卷第11至12頁、第43至63、第67至68頁、第71至73頁、第
      85至89頁、第91頁、第179至259頁），堪信為真實。被告
      雖辯稱因原告未有實際前往出差、開會之行為，且因被告
      公司歇業並無業務，而應自109年1月起不得領取薪資，其
      年資亦應計算至實際有工作之108年12月止云云。惟按工
      資應全額直接給付勞工。但法令另有規定或勞雇雙方另有
      約定者，不在此限，勞動基準法第22條第2項已有明文。
      經查，兩造約定薪資6萬元，被告直至110年7月15日始以
      休業為由終止兩造僱傭關係，有非自願離職證明書在卷可
      佐（見本院卷第91頁）。被告均未能提出兩造曾就前開期
      間約定減少或免除工資之相關證據，難認已合於前開但書
      規定，而得減免薪資給付義務。且自原告提出之對話紀錄
      ，原告自109年9月起至110年4月間仍陸續有為被告處理事
      務之對話，並促請被告向勞動部申請減薪減班等情（見本
      院卷第179至217頁）。則被告辯稱原告自109年1月起均無
      執行職務，僅被動等待被告資遣云云，並非可採。
（二）次按勞工工作年資以服務同一事業單位為限，並自受僱當
      日起算；勞工適用本條例之退休金制度者，適用本條例後
      之工作年資，於勞動契約依勞基法第11條、第13條但書、
      第14條及第20條或職業災害勞工保護法第23條、第24條規
      定終止時，其資遣費由雇主按其工作年資，每滿1年發給2
      分之1個月之平均工資，未滿1年者，以比例計給；最高以
      發給6個月平均工資為限，不適用勞基法第17條之規定，
      勞動基準法施行細則第5條第1項、勞工退休金條例第12條
      第1項分別定有明文。是計算資遣費時之工作年資，乃指
      勞工在同一事業單位，自受僱之日起至勞動契約因上開事
      由終止之日為止之期間。是被告辯稱應僅計算工作年資至
      108年12月，亦與前開規定未符，並非可採。
（三）關於原告得請求之項目及金額：
  　⒈109年9月至110年7月15日之工資60萬9500元：
　　  被告尚餘109年9月份至110年7月15日，共計10月又15日之
      薪資，共計60萬9500元未給付（計算式：5萬8137×10＋5萬
      8137×15/31＝60萬9500，元以下四捨五入），則原告依兩
      造間勞雇關係請求被告如數給付，核屬有據。
  　⒉資遣費：
      被告於110年7月15日以休業為由終止勞動契約，依勞工退
      休金條例第12條第1項規定，即應給付資遣費。依據原告
      主張，其月薪扣除勞健保為5萬8137元，其自105年8月14
      日開始任職於被告公司至110年7月16日（該日不算入）離
      職日止，自94年7月1日勞退新制施行日起之資遣年資為4
      年11個月又2天，新制資遣基數為2+343/744（新制資遣基
      數計算公式：([年+(月+日÷當月份天數)÷12]÷2），原告
      得請求被告公司給付之資遣費為14萬3076元（計算式：月
      薪×資遣費基數，元以下四捨五入）。原告得請求被告給
      付之資遣費為14萬3076元，逾此範圍，則無理由。　
四、結論：
（一）原告依兩造間勞動契約、勞基法第22條第2項、第38條第1
      項、第4項、勞工退休金條例第12條第1項規定，請求被告
      給付75萬2576元，為有理由，應予准許，逾此範圍，為無
      理由，不應准許。
（二）本件係勞工之給付請求訴訟，並經本院就本判決主文第一
      項為雇主敗訴之判決，應依勞動事件法第44條第1項、第2
      項之規定，依職權宣告假執行，同時依被告聲請，酌定被
      告提供相當之擔保金額，得免為假執行。至原告敗訴部分
      ，其假執行之聲請失所附麗，應予駁回。
五、訴訟費用負擔之依據：民事訴訟法第79條。
中　　華　　民　　國　　 111 　年　　6 　　月　　15　日
                  勞動法庭  法  官  曾育祺
中　　華　　民　　國　　111 　年　　6 　　月　　15　　日
                            書記官  林祐均